OLIVIA LAHARY

DÉVELOPPEUSE

Passionnée par le développement logiciel, je suis convaincue que mon profil de Développeuse Junior avec une solide formation et une expérience diversifiée serait un atout précieux pour votre entreprise. Ma maîtrise des langages et des Frameworks, ainsi que ma capacité à résoudre des problèmes techniques, me permettront de contribuer efficacement à vos projets.

EXPERIENCES PROFESSIONNELLES

Testeuse / Développeuse Septembre 2022 - Septembre 2023 JDC SA, Bruges, 33, Alternance Bachelor, 1 an

Développement d'un robot de test en Windev

- Gestion de projet
- Développement des procédures de test en WLangage
- Formation utilisateurs et documentation

Gestion de test sur logiciel de caisse

- Tests automatisés avec Ranorex
- Définition des procédures de test
- Rédaction de cahiers de test

Réalisations Autodidactes Septembre 2021 - Septembre 2022

- Intégration CMS Wordpress
 - Création du site internet du club de handball de Lège Cap Ferret (https://legecapferret-handball.com/)
 - Formation autodidacte (cf gitlab)
 - Création site gestion immobilière en Angular
 - Création d'un thumbnail de news en PHP
 - · ..

Développeuse Front-end

Juin - Juillet 2021

Web Design Marchand, Bordeaux (33), Stage, 6 semaines

Création d'un site marchand de démonstration pour les présentation client en PHP avec le Framework Symfony

• Création de templates de newsletter en HTML / CSS

Technicienne de laboratoire

2009 - 2021

LABORATOIRE ICARE, Martillac (33)

Réalisation de tests in vitro sur des produits chimique et dispositif médicaux Responsable d'étude sur les mode opératoire en lien avec la culture cellulaire

- Suivi de mode opératoire
- Respect des normes
- Rédaction des résultats
- Gestion des stock de produit de laboratoire

FORMATIONS

2023: Bachelor Concepteur Développeur d'Application

Titre RNCP de niveau VI (équivalent Bac+3)

CESI Bordeaux

2021: Formation Développeur web, Web Mobile

Titre RNCP de niveau V (équivalent Bac+2)

IFPA Mérignac

2008: BTSA ANABIOTEC

Lycée agricole de Vendôme (41).

2006 : **BAC STL BGB**

Lycée technologique Saint Louis, Bordeaux

CONTACT

Andernos-les-Bains

06 65 61 70 73

olivia@lahary.net

http://olivia.lahary.net

COMPÉTENCES

Soft Skills

- Travail en équipe
- Curieuse
- Motivée
- Compétence analytique

Hard Skills

- Gestion de projets
- Respect des normes
- Création de documentation technique
- Création de cahier et procédure de test
- Concevoir, développer et tester des solutions logicielles
- Assurer le maintien en condition opérationnelle des solutions logicielle
- Réaliser la veille technologique

Conteneurisation : Docker

Gestion de projet : Jira, Trello, Azure

DevOps,

CI/CD: GitLab, Jenkins, Redmine

Tests: Ranorex, Cypress

Langages: HTML, CSS, Javascript, Java,

PHP, Python, WLangage **Frameworks** : React, Angular,

Symfony, WinDev

CMS: Wordpress, Squarespace

Versionning : Git, GDS

SGBD: MySQL, MariaDB, MongoDB,

HFSQL **API**: Postman

INFORMATIONS COMPLÉMENTAIRES

Langue: Anglais

Permis B, Véhicule.

Pratique du handball , club de Lège Cap-Ferret

Bénévolat (participation à des manifestations organisées par ce club).

Pâtisserie, Cuisine, Lecture.